# 关于增资的问题。急急急！！！

提问人：liuqiangily 时间：2010-08-03 09:40:28
各位高手： 有以下两个案例，请问验资时如何处理： A公司拟以现金增资的方式收购B公司，B公司的注册资本和实收资本均是 150 万元，有以下两种情况请问如何处理： 1 、Ｂ公司的净资产的评估值是１２０万元，Ａ公司拟出资１２０万元后，占Ｂ公司的股权为５０％。增资后，Ｂ公司的注册资本和实收资本为２７０万元，Ａ公司出资１２０万元，原股东出资１５０万元。但是从实收资本中各股东出资额占实收资本的比例与约定的比例的不一致，请问差额该如何处理？？？ ２、Ｂ公司的净资产的评估值是２００万元，Ａ公司拟出资２００万元后，占Ｂ公司的股权为５０％。增资后，Ｂ公司的注册资本和实收资本为３５０万元，Ａ公司出资２００万元，原股东出资１５０万元。但是从实收资本中各股东出资额占实收资本的比例与约定的比例的不一致，请问差额该如何处理？？？

回答人：chenyiwei
第一项，对于原股东出资额 150 万元与净资产评估值 120 万元之间的差额，如确系资产减值损失的，则除非原企业从国有企业改制为公司制企业，否则评估减值 30 万元应计入当期损益处理。在这种情况下，需要考虑实收资本为 270 万元的验资风险问题，至少需根据验资准则的要求，就原企业的累计亏损状况作出提示。 第二项，赞同将新股东出资超过所享有的注册资本之间的差额 30 万元调整资本公积处理。